臺灣宜蘭地方法院刑事附帶民事訴訟判決　94年度附民字第16號
　　原　　　告　庚○○○
　　　　　　　　丙○○
　　　　　　　　丁○○
　　　　　　　　己○○
　　　　　　　　戊○○
　　被　　　告　辛○○
上當事人間因請求損害賠償案件，經原告提起附帶民事訴訟請求
損害賠償，本院判決如下：
    主  文
原告之訴及其假執行之聲請均駁回。
    事  實
一、原告方面：
    （一）聲明：被告辛○○應與乙○○、甲○○連帶給付原告
          庚○○○新臺幣（下同）655,808元、丙○○506,327
          元、丁○○300000元、己○○300000元、戊○○
          300000 元，並均自起訴狀繕本送達翌日起至清償日
          止按年息百分之五計算之利息。
    （二）陳述：乙○○在宜蘭縣頭城鎮○○村○○路21號經營
          榮昌水電行，為負責人，以為人承裝電業供電設備及
          用戶用電設備裝設維修工程（電器承裝業）為業，為
          從事業務之人；甲○○、辛○○二人均未經電匠考驗
          或室內配線技術士技能檢定合格，均先後受僱於林松
          庚，擔任電路安裝、電線維修等工作，甲○○於民國
          91年間受僱，於92年2月間離職，其二人亦均係從事
          業務之人。簡仁貴居住於宜蘭縣頭城鎮○○路○段311
          號與其家族從事海鮮販賣生意，該門牌號碼311 號有
          二棟房舍相連，靠北側房舍為二層建物，係簡仁貴家
          族居住使用，靠南側二層房舍之一樓地面層作為海鮮
          進貨，暫時養殖之處所，上開處所之水電向由乙○○
          所營之榮昌水電行裝設及維修。91年11、12月間，因
          上開處所靠南側暫時放養海鮮之房舍遭竊，簡仁貴委
          請乙○○派員將鐵捲門之開關，從原裝置於南側一樓
          ，改架設於北側之家人居住房舍內，以便隨時監控隔
          壁南側之鐵捲門之開啟，詎乙○○明知承裝業不得僱
          用未經電匠考驗合格人員擔任裝設維修工作（電器承
          裝業管理規則第十五條），及「線路應裝設置於不易
          觸及且不易受外物損傷之處所」、「絕緣導線除電纜
          另有規定外，不得與敷設面直接接觸亦不得嵌置壁內
          」、「線路貫穿建築物或金屬物時，應有適當之保護
          ，以避免擦傷導線」；而「屋內線路與金屬物間，應
          保持150公厘（即15公分）以上之距離，如無法保持
          該項規定距離，其間應加裝絕緣物隔離，或採用金屬
          管、電纜等配線方法」（屋內線路裝置規則第78 條
          第1、3、4款、第79條第1款），且並無不能注意之情
          事，竟指派未考領有電匠執照之甲○○於91年12月4
          日前往簡仁貴上開南側房舍改裝架設鐵捲門之開關；
          而甲○○雖未經電匠考驗或室內配線技術士技能檢定
          合格，但擔任用戶用電設備裝設維修之電器技術工作
          ，且以之營生，係從事業務之人，應知上開屋內線路
          裝置規則之規定，且並無不能注意之情事，竟疏於注
          意，將連接鐵捲門控制開關電線及鐵捲門電源之電纜
          線，從未密合無適當保護裝置之鐵捲門與鐵柱軌道間
          穿過，致該二條電線因鐵捲門關啟運動而磨破絕緣外
          皮，鐵捲門控制開關電纜線於不知何時斷裂、鐵捲門
          電源電纜線亦於不知何時外皮破損，銅導線裸露造成
          漏電，致鐵捲門與其手動鐵鍊亦因漏電而有電流充斥
          （於鐵捲門上、下捲動　時，電線亦因摩擦而產生扭
          動，若電線銅線裸露之部分因扭動而與鐵捲門接觸，
          則會發生漏電現象，若電線扭動適絕緣外皮未與鐵捲
          門接觸，則不會發生漏電現象）。嗣於92年7月4日，
          簡仁貴因鐵捲門及鐵捲門手動鐵鍊有漏電現象而感電
          ，即電請乙○○檢修，乙○○派遣未經電匠考驗或室
          內配線技術士技能檢定合格之被告辛○○於當日下午
          5時許，前往檢修，被告雖未經電匠考驗或室內配線
          技術士技能檢定合格，但擔任用戶用電設備裝設維修
          之電器技術工作，且以之營生，係從事業務之人，就
          眾所週知之檢驗有無漏電需以用電表或驗電筆或其他
          儀器為之，不得以手指或身體部位接觸試探，否則可
          能檢驗不準確，並有接觸漏電而發生致人於死、傷之
          結果之危險，應知之，並應注意，且當時並無不能注
          意之情事，竟疏未注意，且錯誤示範，竟依簡仁貴所
          述感電情形，以赤手摸觸簡仁貴所述會漏電之鐵捲門
          ，及赤腳踏簡仁貴所言有感電感覺之地上，並於自己
          未有感電之情形下，率即對簡仁貴稱檢查不出來有漏
          電之情形，要簡仁貴於使用時，如再有感電情形，再
          以電話通知伊等前來檢修等語，而未進一部以儀器為
          檢驗，或以目視檢驗電線外表，隨即離去，致簡仁貴
          於92年7月6日上午7時15分許，開啟鐵捲門時，因鐵
          捲門及手動鐵鍊漏電，電流自簡仁貴左手流入，從右
          肩　胛流出，電擊死亡。經台灣宜蘭地方法院檢察署
          檢察官以92年度第2338號起訴書提起公訴。被告與林
          松庚、甲○○依民法第184第1項前段、第185條第1項
          、第192條第1項、第2項、第194條之規定，應負連帶
          損害賠償責任。爰請求被告與乙○○、甲○○賠償原
          告丙○○支出之喪葬費用206,327元；原告庚○○○
          扶養費155,808元；原告庚○○○精神慰撫金50萬元
          ，被告丙○○、己○○、戊○○精神慰撫金各30萬元
          。
二、被告未為任何聲明或陳述，亦未提出任何書狀。
    理  由
一、按刑事附帶民事訴訟，其刑事部分諭知無罪、免訴或不受理
    之判決者，應以判決駁回原告之訴，刑事訴訟法第503條第1
    項前段定有明文。本件被告辛○○被訴業務過失致死案件，
    業經本院判決諭知無罪在案，自應依首揭規定，以判決駁回
    原告之訴，其假執行之聲請亦因本訴駁回而失所依附，應併
    予駁回。
二、據上論結，應依刑事訴訟法第503條第1項前段，判決如主文
    。
中　　華　　民　　國　　94　　年　　5　　月　　26　　日
                刑事第二庭  審判長法  官  林明山
                                  法　官  李毓華
                                  法　官  謝佩玲
以上正本證明與原本無異。
對於本判決如有不服，應於送達後10日內，向本院提出上訴狀，
但非對刑事訴訟之判決有上訴時，不得上訴。
                                  書記官  藍友隆
中　　華　　民　　國　　94　　年　　5　　月　　31　　日
